# 请教版主老师小股东代客户偿还债务形成的损益是否属于权益性交易

提问人：18200356019 时间：2022-06-27 14:04:26
版主老师：
您好，A公司的客户B公司在 2020 年前欠A公司货款 1000 万元，A公司原股东C公司在 2020 年将股权转让给D公司，并约定，由原股东C公司负责收回A公司所欠货款，否则将以其持有的股权代偿D公司损失。
2022 年，B公司因经营原因无法偿还欠款，原股东C公司以其房产代B公司偿还A公司所欠货款，房产评估价值为 1200 万元。
因此项交易已经改变了交易对手方，所以项目组认为不应按照债务重组的准则进行会计处理。那么请问上述交易中：
1 、新取得的房产入账价值是否应为 1200 万元？
2 、新取得的房产入账价值与原债券账面价值的差额，应计入当期损益还是计入所有者权益？

回答人：chenyiwei
新取得的房产仍然是对原应收账款无法收回的补偿，因此其入账价值最高不超过相应债权的原始金额（ 1000 万元）。不应以房屋本身的公允价值入账。

提问人：18200356019 时间：2022-06-30 17:46:48
陈老师好，如果这笔欠款已经提了坏账 200 万元，这已经提的信用减值损失是否应当转回？

回答人：chenyiwei
如果抵债房屋的公允价值是 1000 万，则转回 200 万。